臺灣臺中地方法院刑事判決
111年度簡上字第334號
上  訴  人
即  被  告  劉晨萱



選任辯護人  陳嘉文律師
上列被告因詐欺案件，不服本院民國111年6月15日111年度簡字
第280號第一審簡易判決（偵查案號：110年度偵字第26519號）
，本院判決如下：
    主          文
上訴駁回。
    犯罪事實及理由
一、本案審判範圍：
　　刑事訴訟法第348條規定：「上訴得對於判決之一部為之。
    對於判決之一部上訴者，其有關係之部分，視為亦已上訴。
    但有關係之部分為無罪、免訴或不受理者，不在此限。上訴
    得明示僅就判決之刑、沒收或保安處分一部為之。」參諸刑
    事訴訟法第348條第3項規定立法理由，宣告刑、數罪併罰所
    定之應執行刑、沒收，倘若符合該條項之規定，已得不隨同
    其犯罪事實，而單獨成為上訴之標的，且於上訴人明示僅就
    刑上訴時，第二審法院即不再就原審法院所認定之犯罪事實
    為審查，而應以原審法院所認定之犯罪事實，作為論認原審
    宣告刑、執行刑及沒收妥適與否之判斷基礎。經查，上訴人
    即被告甲○○（下稱被告）及其辯護人於本院審理時陳明係就
    量刑過重部分上訴等語（見本院卷第211-212頁），依前述
    說明，本院審理範圍僅限於原判決所處之刑部分，其餘被告
    未表明上訴部分，不在上訴範圍。
二、本案經本院合議庭審理結果，認原審判決適用法律及量刑均
    無不當，應予維持，並引用原審判決書記載之事實、證據及
    理由（如附件，含檢察官起訴書）。
三、被告上訴意旨略以：被告與前夫育有1名未成年子女，現由
    被告獨自扶養，被告無其他家人可分擔家計，家中經濟重擔
    全由被告一肩扛起，被告已經知錯，且有極大誠意向告訴人
    丁○○道歉，實因一時無法籌措足夠金錢，才會迄今尚未與告
    訴人和解並取得其諒解，然被告內心所受痛苦及煎熬難以言
    喻，所受警惕確實已足，請審酌被告年紀尚輕，因肩復扶養
    子女重擔，才一時誤觸法網，請審酌被告犯罪動機及家庭經
    濟狀況，撤銷原判決並予以從輕量刑等語。
四、本院之判斷：
　㈠按關於刑之量定及緩刑之宣告，係實體法上賦予法院得為自
    由裁量之事項，倘其未有逾越法律所規定之範圍，或濫用其
    權限，即不得任意指摘為違法（最高法院75年度台上字第70
    33號判決意旨參照）。經查：
　　1.原審依具體個案認定事實，認被告本案犯行罪證明確，並
      審酌：被告杜撰各種理由，並利用告訴人與其間之信任，
      詐騙告訴人，侵害告訴人之財產權，顯見其法治觀念薄弱
      ；雖被告於本院準備程序時終能坦承犯行，又請求移付調
      解，然於調解期日卻無故未到，致告訴人已無調解意願，
      有被告答辯狀、調解結果報告書、本院電話紀錄表可參（
      見原審易字卷第45至47、49、53頁），故迄今仍未完全賠
      償告訴人所受損害，態度難謂良好，兼衡被告之犯罪動機
      、目的、手段以及告訴人遭詐騙之數額，暨其自陳之智識
      程度、家庭生活及經濟狀況（見原審易字卷第39頁）等一
      切情狀，就被告所犯詐欺取財罪2罪各量處有期徒刑4月、
      3月，並定應執行有期徒刑6月，及諭知易科罰金之折算標
      準，此有原審判決書1份在卷可參。
　　2.經核原審判決就量刑部分，係以被告之責任為基礎，斟酌
      刑法第57條所列事項，其中業已參酌被告之犯罪動機及家
      庭經濟狀況，並無上訴意旨所稱原審判決漏未審酌之情事
      。另被告於原審判決後至本案辯論終結時，除於原審所給
      付之3萬2977元外，剩餘12萬6023元均未再為任何清償等
      情，業據被告陳述在卷（見本院簡上卷第217頁）。而告
      訴人於被告上訴後本院審理中曾具狀陳稱略以：今年開庭
      時，被告表示希望和解，我也認為他年紀輕可以給予機會
      ，故接受調解，不料他未到場，當時我身體狀況不宜出門
      且正值疫情高峰，被告事後才說記錯時間，毫無誠意，過
      程中我備受生理心理煎熬，請從重量刑等語（見本院簡上
      卷第57頁），可知被告雖稱其極有誠意欲與告訴人和解，
      然告訴人之感受並非如此，是在被告犯後態度上，本院即
      無再從輕量刑之空間。
　㈡綜上，原審所為之刑之量定，堪稱妥適。被告以量刑過重為
    由上訴，為無理由，應予駁回。
據上論斷，依刑事訴訟法第455條之1第1項、第3項、第368條、
第373條，判決如主文。
本案經檢察官丙○○提起公訴，檢察官乙○○到庭執行職務。
中　　華　　民　　國　　111 　年　　12　　月　　14　　日
                  刑事第十七庭  審判長法  官  林依蓉
                                      法  官  郭韶旻
                                      法  官  田雅心
以上正本證明與原本無異。
不得上訴。
　　　　　　　　　　　　　　　　　　　書記官　王嘉麒
中　　華　　民　　國　　111 　年　　12　　月　　14　　日
【附件】：本院111年度簡字第280號刑事簡易判決